【裁判字號】    95,竹簡,495
【裁判日期】    950721
【裁判案由】    返還消費借貸款
【裁判全文】
臺灣新竹地方法院民事簡易判決         95年度竹簡字第495號
原      告  新竹國際商業銀行股份有限公司
法定代理人  丁○○
訴訟代理人  丙○○
被      告  乙○○
上列當事人間請求返還消費借貸款事件，本院於民國95年7 月17
日辯論終結，判決如下：
    主  文
被告應給付原告新臺幣壹拾壹萬壹仟零壹拾壹元，及其中新臺幣
玖萬捌仟玖佰伍拾肆元部分，自民國九十五年一月二十五日起至
清償日止，按年息百分之十七點五計算之利息。
訴訟費用由被告負擔。
本判決第一項得假執行。
    事實及理由
一、原告之聲明：除依職權宣告假執行外，餘如主文所示。
二、事實摘要：
  (一)原告主張：被告於民國94年6 月間，向原告申請辦理信用
      卡，與原告訂立信用卡申請書及約定條款，約定被告應於
      原告指定之日期及方式繳付帳款，若逾期未繳，則喪失期
      限利益，應就其全部應付帳款一次全數繳清，並自特約商
      店請款日起，就該帳款按年息百分之17.5計算遲延利息，
      詎被告於94年9月6日繳付帳款新台幣(下同)3,000 元後，
      即未再按期繳款，至95年1 月24日止，尚欠預借現金、消
      費款共計98,954 元、逾期利息10,407元，及手續費1,650
      元，合計為111,011 元未予繳納，依約定條款第22條之規
      定，被告即喪失期限之利益，應將所欠帳款一次清償，惟
      屢經催討，被告仍置之不理，為此依消費借貸關係提起本
      件訴訟，請求被告給付如主文所示之金額及利息。又兩造
      合意以本院為第一審管轄法院，併此敘明。
  (二)被告則以：被告雖有向原告申辦本件信用卡，惟係因遭友
      人甲○○詐騙要帶其到大陸作生意，刷卡可以取得資金，
      始辦理本件信用卡，連同誠泰銀行、台新銀行及家樂福信
      用卡共計6 張信用卡交予甲○○使用，並與甲○○一同持
      本件信用卡前往爭鮮迴轉壽司嘉義分公司、三多分公司消
      費，及前往萬美珠寶銀行刷卡1 萬元購買珠寶，暨至銀行
      櫃員機持本件信用卡預借現金，而因訴外人甲○○不願繳
      款，被告還拿自身工作所得去繳付本件消費帳款。嗣後被
      告與甲○○在訴外人劉天財見證下，於94年10月7 日訂立
      和解書，甲○○承認向被告借用信用卡使用，且願承擔支
      付於94年10月7 日以前所有信用卡上之簽帳金額，是本件
      信用卡既係甲○○消費使用，原告應向甲○○求償，方為
      合理等情，資為抗辯。
三、程序方面：
    按訴狀送達後，原告不得將原訴變更或追加他訴，但擴張或
    減縮應受判決事項之聲明者，不在此限，此為民事訴訟法第
    255條第1項第3 款所明定。查原告訴之聲明原為「被告應給
    付原告111,011元，及其中98,954元部分，自95年1月25日起
    至清償日止，按年息百分之19.8925計算之利息，並自95年1
    月25日起至清償日止，按月繳納800 元之違約金。」，嗣於
    言詞辯論終結前更改訴之聲明為「被告應給付原告111,011
    元，及其中98,954元部分，自95年1 月25日起至清償日止，
    按年息百分之17.5計算之利息。」，則原告訴之聲明既係對
    於被告減縮利息之請求，並對於被告捨棄違約金之請求，其
    訴訟標的仍屬同一，並未變更或追加，且不甚礙被告防禦及
    訴訟終結，參諸前揭規定，應予准許，合先敘明。
四、得心證之理由：
  (一)原告主張之事實，已據其提出信用卡申請書、約定條款、
      信用卡應收帳款主檔維護、信用卡帳單明細表等為證，核
      屬相符，且為被告不否認其確有向原告申辦信用卡刷卡消
      費，及積欠原告主張之金額未償，足見原告上開主張，要
      非無據。
  (二)又被告雖辯稱：其申辦本件信用卡係供甲○○使用消費，
      原告應向甲○○求償等情，並提出其與甲○○簽立之和解
      書一紙為憑，惟觀之被告向原告申辦本件信用卡時，兩造
      所簽立之約定條款第6條第2項、第3項、第4項、第5 項記
      載：「持卡人之信用卡屬於貴行(註：指原告)之財產，持
      卡人應妥善保管及使用信用卡，貴行僅授權正卡持卡人或
      附卡持卡人『本人』在信用卡有效期限內分別使用，不得
      讓與、轉借、提供擔保或以其他方式將信用卡之占有轉讓
      予第三人或交其使用。」、「持卡人使用自動化設備辦理
      預借現金或進行其他交易，就其交易密碼或其他辨識持卡
      人同一性之方式，應予以保密，不得告知第三人。」、「
      持卡人不得與第三人或持特商店偽造虛構不實交易行為或
      共謀詐欺，以信用卡簽帳方式或其他方式折換金錢或取得
      利益。」、「持卡人違反第二項至第四項約定致發生之應
      付帳款者，亦應對之負清償責任。」乙節，足見兩造顯有
      約定本件信用卡係供被告本人消費使用，被告不得將本件
      信用卡讓與或交付第三人使用，如被告私自將本件信用卡
      交付第三人使用，被告對於因此發生之應付帳款仍應負清
      償責任甚明。況被告亦自承其在申辦本件信用卡之前，曾
      申辦第一商業銀行、新光銀行之信用卡，則被告應知悉信
      用卡係發卡機構依據申請人之財務收入狀況、職業、職務
      或與金融機構往來記錄等信用資料，作為核卡與否之審查
      標準，且被告於向原告申辦本件信用卡時(94年6 月間)，
      已年近30歲，具有一定之工作經驗，並非無知識能力之人
      ，是被告既以自身名義向原告申請辦理本件信用卡，即難
      認其不須就本件信用卡所發生之帳款，負清償責任，此參
      被告亦不否認其曾繳付本件信用卡消費後之應付帳款，足
      見被告益知其須負責清償本件信用卡所發生之消費帳款，
      洵堪認定。至被告與甲○○雖於94年10月7 日訂立和解書
      ，甲○○承認有向被告借用本件信用卡使用，且願承擔支
      付於94年10月7 日以前所有信用卡上之簽帳金額，惟此和
      解書係被告與甲○○訂立，僅在其二人間有約定之拘束力
      ，且甲○○縱有承擔被告積欠原告本件債務行徑，然該債
      務承擔契約在未經原告承認前，本對於原告不生效力，即
      難執該和解書，採為被告得不付本件消費帳款之正當事由
      ，亦堪認定。
  (三)從而，原告依據兩造間所簽定之申請書、約定條款及消費
      借貸之法律關係，請求如主文第一項所示之金額，即無不
      合，應予准許。
五、本件係依民事訴訟法第427條第1項適用簡易訴訟程序所為被
    告敗訴之判決，應依職權宣告假執行。
六、據上論結，本件原告之訴為有理由，依民事訴訟法第436 條
    第2項、第78條、第389條第1項第3款，判決如主文。
中    華    民    國    95    年    7     月    21    日
                  新竹簡易庭    法  官  王佳惠
以上正本係照原本作成。
如對本判決上訴，須於判決送達後20日內向本院提出上訴狀。
中    華    民    國    95    年    7     月    21    日
                                書記官  林淑瑜


司法院資訊處製作；財團法人民間司法改革基金會備份。
